# 请教陈版主：丧控处置子公司剩余股权在合并报表和个别报表的差异如何披露？

提问人：wy_xx123 时间：2023-08-04 10:42:33
请教陈版主：
母公司丧控处置子公司且剩余股权有重大影响时：
剩余股权在个别报表上按“投资方因处置部分权益性投资等原因丧失了对被投资单位的控制的，在编制个别财务报表时，处置后的剩余股权能够对被投资单位实施共同控制或施加重大影响的，应当改按权益法核算，并对该剩余股权视同自取得时即采用权益法核算进行调整”处理，
在合并报表上“对于剩余股权，应当按照其在丧失控制权日的公允价值进行重新计量。处置股权取得的对价与剩余股权公允价值之和，减去按原持股比例计算应享有原有子公司自购买日或合并日开始持续计算的净资产的份额之间的差额，计入丧失控制权当期的投资收益，同时冲减商誉。”
这样会导致个别报表和合并报表上长投和投资收益的金额不一致， 若母公司只有这一家子公司，在丧控当期期末不再编制合并资产负债表，合并层的调整该如何处理呢？母公司处置当期期末的资产负债表上长股投的账面价值应该以个别报表为准还是以合并报表为准？合并利润表的投资收益要反应这笔差异吗？
感谢~~

回答人：chenyiwei
若母公司只有这一家子公司，在丧控当期期末不再编制合并资产负债表，但仍需编制当期的合并利润表。
（http://kjs.mof.gov.cn/zt/kjzzss/ ... 0220621_3819698.htm）
此时，合并利润表的编制仍完整体现此类情况下合并报表层面的处理要求（合并报表准则第五十条），包括对剩余股权按处置日公允价值重新计量等。
期末因为没有其他子公司，故可以不再编制合并资产负债表，只有个别资产负债表，个别资产负债表是将剩余股权的权益法核算进行追溯处理，但不在丧失控制权之日对剩余股权按公允价值重新计量。